臺灣臺中地方法院宣示判決筆錄　　　　　100年度訴字第312號
公　訴　人　臺灣臺中地方法院檢察署檢察官
被　　　告　林宸維原名林培漢.
上列被告因違反商業會計法等案件，經檢察官提起公訴（99年度
偵字第14089號）及移送併辦（99年度偵字第28363號）後，聲請
改依協商程序而為判決，本院合議庭裁定由受命法官獨任進行認
罪協商程序，於中華民國100年3月31日下午4時整，在本院第十
法庭宣示判決，出席職員如下：
　　　法　官　廖慧如
　　　書記官　張宏清
　　　通　譯　楊文瑲
法官起立朗讀判決主文、犯罪事實要旨、處罰條文、附記事項及
告以上訴限制、期間並提出上訴狀之法院，且諭知記載其內容：
一、主    文：
    林宸維犯商業會計法第七十一條第一款之記入不實罪，處有
    期徒刑肆月，如易科罰金，以銀元參佰元即新臺幣玖佰元折
    算壹日；減為有期徒刑貳月，如易科罰金，以銀元參佰元即
    新臺幣玖佰元折算壹日。又犯稅捐稽徵法第四十七條第一項
    第一款之逃漏稅捐罪，處有期徒刑伍月，如易科罰金，以新
    臺幣壹仟元折算壹日。應執行有期徒刑陸月，如易科罰金，
    以銀元參佰元即新臺幣玖佰元折算壹日。緩刑貳年，並應於
    民國壹佰年柒月參拾壹日以前向公庫支付新臺幣捌萬元整。
二、犯罪事實要旨：
    林宸維（原名林培漢）原為址設臺中市○○區○○路112巷
    89弄114之2號之「冠瓏企業有限公司」（以下簡稱冠瓏公司
    ）負責人；其為商業會計法所稱之商業負責人及稅捐稽徵法
    所規定之公司法之負責人，以填製會計憑證及記載帳冊為其
    附隨業務。其明知冠瓏公司於民國95年3、4月間，與立泰國
    際興業有限公司（以下簡稱立泰公司，立泰公司負責人陳葵
    宏由檢察官另案偵辦）、岳旺企業有限公司（以下簡稱岳旺
    公司，岳旺公司負責人李茂祥涉犯幫助他人逃漏稅捐及填製
    不實會計憑證罪嫌，經臺灣屏東地方法院檢察署以98年度偵
    字第738號提起公訴）間並無實際交易往來，竟基於將不實
    進銷事項記入冠瓏公司帳冊及以不正方法逃漏冠瓏公司應納
    稅捐之犯意，透過程齊慶（所涉幫助他人逃漏稅捐及填製不
    實會計憑證罪嫌，為前案判決確定效力所及，經臺灣彰化地
    方法院檢察署以97年度偵字第9762號不起訴處分確定），購
    得如附表所示之不實統一發票2張，發票所載銷售金額共計
    新臺幣（下同）95萬2380元，作為冠瓏公司進項憑證，林宸
    維再持之交予不知情之不詳成年記帳員，由該記帳員於95年
    3、4月間將此等不實事實登載於其業務上作成之冠瓏公司帳
    冊內，嗣接續於95年5月間據以申報冠瓏公司當期（即95年3
    、4月該期）之營業稅而行使之（按加值型及非加值型營業
    稅法〈原營業稅法〉第35條第1項規定營業人應以每2月為1
    期，於次期開始15日內，向主管稽徵機關申報銷售額、應納
    或溢付營業稅額），再於96年5月間據以申報冠瓏公司之營
    利事業所得稅而行使之（按所得稅法第71條第1項規定納稅
    義務人應於每年5月1日起至5月31日止申報其上一年度內之
    綜合所得稅或營利事業所得稅），致冠瓏公司以此不正當方
    法逃漏95年度營業稅共計4萬7620元及營利事業所得稅25萬2
    701元，足生損害於稅捐稽徵機關對於課稅管理之正確性及
    公平性。
  附表（日期為民國；單位為新臺幣）
 ┌──┬────┬────┬──────┬──────┬─────┐
 │編號│進項廠商│開立日期│發票號碼    │銷售額      │營業稅稅額│
 ├──┼────┼────┼──────┼──────┼─────┤
 │ 1  │立泰公司│95.03.20│LU00000000號│47萬6190元  │2萬3810元 │
 ├──┼────┼────┼──────┼──────┼─────┤
 │ 2  │岳旺公司│95.04.03│LU00000000號│47萬6190元  │2萬3810元 │
 └──┴────┴────┴──────┴──────┴─────┘
三、處罰條文：
    商業會計法第71條第1項第1款（95年5月24日修正前）、第5
    款（95年5月24日修正前），稅捐稽徵法第41條、第47條第1
    項第1款，刑法第2條第1項前段、第11條前段、第55條、第
    41條第1項前段（95年7月1日修正生效前）、第41條第1項前
    段、第51條第5款（95年7月1日修正生效前）、第74條第1項
    第1款、第2項第4款，中華民國九十六年罪犯減刑條例第2條
    第1項第3款、第7條、第9條、第11條。
四、附記事項：
（一）被告林宸維應於民國100年7月31日以前向公庫支付新臺幣
      8萬元整。依刑法第74條第4項之規定，上開負擔得作為民
      事強制執行名義；又依同法第75條之1第1項第4款之規定
      ，若其違反上開負擔情節重大者，得撤銷其宣告。
（二）被告林宸維上開違反商業會計法之犯行部分，其犯罪時間
      係於96年4月26日以前，合於中華民國九十六年罪犯減刑
      條例所定減刑要件，應依該條例減其刑期二分之一。
五、協商判決除有刑事訴訟法第455條之4第1項第1款於本訊問程
    序終結前，被告撤銷協商合意或檢察官撤回協商聲請者；第
    2款被告協商之意思非出於自由意志者；第4款被告所犯之罪
    非第455條之2第1項所定得以協商判決者；第6款被告有其他
    較重之裁判上一罪之犯罪事實者；第7款法院認應諭知免刑
    或免訴、不受理者情形之一，及違反同條第2項「法院應於
    協商合意範圍內為判決；法院為協商判決所科之刑，以宣告
    緩刑或二年以下有期徒刑、拘役或罰金為限」之規定者外，
    不得上訴。
六、如有上開可得上訴情形，得自收受宣示判決筆錄送達之日起
    10日內，向本院提出上訴書狀，上訴於第二審法院。又上訴
    書狀如未敘述理由，應於上訴期間屆滿後20日內補提理由書
    於本院。
中    華    民    國    100    年    3    月    31    日
                  臺灣臺中地方法院刑事第十庭
                                  書記官  張宏清
                                  法  官  廖慧如
上為正本係照原本作成
                                  書記官  張宏清
中    華    民    國    100    年    3    月    31    日
附錄本案論罪科刑法條
商業會計法第71條（95年5月24日修正前）
商業負責人、主辦及經辦會計人員或依法受託代他人處理會計事
務之人員有左列情事之一者，處5年以下有期徒刑、拘役或科或
併科新臺幣15萬元以下罰金：
一、以明知為不實之事項，而填製會計憑證或記入帳冊者。
二、故意使應保存之會計憑證、帳簿報表滅失毀損者。
三、意圖不法之利益而偽造、變造會計憑證、帳簿報表內容或撕
    毀其頁數者。
四、故意遺漏會計事項不為記錄，致使財務報表發生不實之結果
    者。
五、其他利用不正當方法，致使會計事項或財務報表發生不實之
    結果者。
稅捐稽徵法第41條
納稅義務人以詐術或其他不正當方法逃漏稅捐者，處5年以下有
期徒刑、拘役或科或併科新臺幣6萬元以下罰金。
稅捐稽徵法第47條
本法關於納稅義務人、扣繳義務人及代徵人應處徒刑之規定，於
下列之人適用之：
一、公司法規定之公司負責人。
二、民法或其他法律規定對外代表法人之董事或理事。
三、商業登記法規定之商業負責人。
四、其他非法人團體之代表人或管理人。
前項規定之人與實際負責業務之人不同時，以實際負責業務之人
為準。